【裁判字號】    89,易,4481
【裁判日期】    891222
【裁判案由】    公共危險
【裁判全文】
臺灣板橋地方法院刑事判決                        八十九年度易字第四四八一號
    公  訴  人  臺灣板橋地方法院檢察署檢察官
    被      告  甲○○
右列被告因公共危險案件，經檢察官提起公訴（八十九年度偵字第二０三一三號），
本院判決如左：
    主  文
甲○○漏逸瓦斯，致生公共危險，處有期徒刑肆月，如易科罰金以參佰元折算壹日。
    事  實
一、甲○○平日一人獨居於臺北縣三重市○○路三十九巷一二一號四樓之住處，有酗
    酒之習慣，其於民國八十九年十月二十四日晚上七時三十分許，在上開住處內，
    竟無故將住處內之二桶瓦斯桶開啟，並拔掉瓦斯管線接頭，使桶內之瓦斯漏逸，
    且將大門鎖住，導致屋內四處充滿瓦斯，隨時有發生爆炸或火災之危險而危害於
    公共安全。嗣於同日二十二時許，經警及消防隊員以水柱噴灑，並合力破門而入
    ，將其制伏而倖免發生巨大危害。
二、案經台北縣警察局三重分局報告台灣板橋地方法院檢察署檢察官偵查起訴。
    理  由
一、訊據被告甲○○矢口否認有右揭犯行，辯稱：伊沒有將瓦斯管線拔掉等語。經查
    右揭犯罪事實，業據證人即里長王淵贊、住於查獲地三樓之郭逸泰、查獲警員林
    宏明分別於警訊及偵查中證述綦詳，並有現場照片五張在卷可證。被告又自承其
    嗅覺正常，則其應可聞到屋內充滿瓦斯味道，而應將瓦斯關閉，然其卻將大門關
    閉，迨警方及消防隊員合力破門而入加以制止，其有漏逸瓦斯之故意，甚為明確
    。再被告自承精神有錯亂之情形，然其對本院訊問均能一一答覆，並自陳係殘障
    人士，每月有向政府領新台幣六千元之殘障補助，因本案遭收押，致無法領取等
    語，足見其對事理有判斷能力，尚難認有精神錯亂之情形。是被告所辯，無非事
    後卸責之詞，不足採信。本件事證明確，被告犯行堪予認定。至被告聲請調查至
    其住處偷東西之不良少年與王淵贊有何關係，與本件被告犯行無涉，本院認無調
    查之必要，附此敘明。
二、查被告將住處內之二桶瓦斯桶開啟，並拔掉瓦斯管線接頭，使桶內之瓦斯漏逸，
    且將大門鎖住，導致屋內四處充滿瓦斯，隨時有發生爆炸或火災之危險而危害於
    公共安全。核被告所為，係犯刑法第一百七十七條第一項之漏逸氣體罪。爰審酌
    被告犯罪之動機、手段、於住處漏逸瓦斯，除本身可能受害外，更會波及鄰近住
    戶，危害非輕，及被告否認犯行等一切情狀，量處如主文所示之刑，並諭知易科
    罰金之折算標準，以資懲儆。
據上論斷，應依刑事訴訟法第二百九十九條第一項前段，刑法第一百七十七條第一項
、第四十一條，罰金罰鍰提高標準條例第一條前段、第二條，判決如主文。
本案經檢察官靳開聖到庭執行職務
中      華      民      國    八十九    年    十二    月    二十二    日
                                      臺灣板橋地方法院刑事第五庭
          法  官  李世華
右正本證明與原本無異。
如不服本判決，應於判決送達後十日內，向本院提出上訴狀。
                                          書記官  卓聖智
中      華      民      國    八十九    年    十二    月    二十六    日
附錄本案所犯法條全文
刑法第一百七十七條
漏逸或間隔蒸氣、電氣、煤氣或其他氣體，致生公共危險者，處三年以下有期徒刑、
拘役或三百元以下罰金。
因而致人於死者，處無期徒刑或七年以上有期徒刑。致重傷者，處三年以上十年以下
有期徒刑。


司法院資訊處製作；財團法人民間司法改革基金會備份。
